---
title: \vspace{-2cm} Pergunta 10
geometry: "left=20mm,right=20mm,top=20mm,bottom=20mm"
author: Pedro Lobo
output: html_document
---

```{r setup, include = FALSE}
knitr::opts_chunk$set(comment = "", out.width = "100%", fig.align = "center")
library(ggplot2)
theme_set(theme_light(base_size = 16))
```

# Valores dos Parâmetros
*Semente* $=797$; $m$ $=900$; $\lambda$ $=1.66$; $\lambda_{C}$ $=0.01$; $\epsilon$ $=0.2$; $(1-\alpha)$ $=0.94$

# Código
```{r, code = readLines("main.r"), message=FALSE, warning=FALSE, fig.show="hide"}
```

:::: {style="display: flex;"}

::: {}
# Gráfico
```{r, code = readLines("main.r"), message=FALSE, warning=FALSE, echo=FALSE}
```
:::

::: {}
# Comentários
- A contaminação de uma amostra de uma população $X \sim Exp(\lambda)$ com valores de outra amostra de uma população $Y \sim Exp(\lambda_{C})$ com $\lambda > \lambda_{C}$, resulta num aumento do valor médio da amostra contaminada, relativamente à não contaminada.

- A amplitude do IC é diretamente proporcional à média da amostra. Por isso, é de esperar uma maior amplitude para as amostras contaminadas, tal como evidenciado no gráfico.
:::

::::
